【裁判字號】    90,易,665
【裁判日期】    901227
【裁判案由】    傷害
【裁判全文】
臺灣宜蘭地方法院刑事判決                            九十年度易字第六六五號
    公  訴  人  臺灣宜蘭地方法院檢察署檢察官
    被      告  乙○○
右列被告因傷害案件，經檢察官提起公訴（九十年度偵字第三一三五、三一九九號）
，本院判決如左：
    主  文
乙○○傷害人之身體，處有期徒刑參月，如易科罰金以參佰元折算壹日。電風扇之外
殼壹只及掃帚壹支均沒收。
    事  實
一、乙○○與甲○○係夫妻，與其子、女丙○○、丁○○，係屬家庭暴力防治法第三
    條第一項之家庭成員。平日乙○○因認其妻未妥善照顧其母親而與甲○○感情不
    睦，乙○○竟於九十年九月二十八日凌晨三時許，在外飲酒後返回宜蘭縣冬山鄉
    ○○路四一一號住處，因心情不佳，而叫醒正於房間睡眠之甲○○並要其搬離該
    住處，其妻甲○○拒絕搬出，乙○○竟基於傷害犯意，以徒手及持其所有之電風
    扇外殼毆打甲○○。嗣乙○○復叫醒其子、女丙○○、丁○○，丙○○、丁○○
    見其父要將其母趕出去而欲一同外出時，乙○○復持其所有之掃帚毆打丙○○與
    丁○○，造成甲○○受有頭部外傷、顏面挫傷、左上臂挫傷、左前臂挫傷、右手
    挫傷；丙○○受有左小指挫傷；丁○○受有頭部外傷、頭皮血腫之等傷害。
二、案經甲○○訴由宜蘭縣警察局羅東分局報告暨丙○○、丁○○告訴臺灣宜蘭地方
    法院檢察署檢察官偵查起訴。
    理  由
一、訊據被告乙○○固坦承有持掃帚打其子丙○○與其女丁○○，並與其妻甲○○發
    生拉扯等情，惟矢口否認有何傷害犯行，辯稱：當日伊回家時看到其妻已在睡覺
    ，但是電視仍是開著，伊就責問甲○○，而其妻卻很大聲與其發生口角，後來小
    孩子要跟媽媽出去，伊不讓小孩子出去，才會動手打小孩，但不知道這樣是構成
    傷害罪云云。經查，右揭事實，業據告訴人甲○○指訴被告傷害犯行甚詳，且被
    告之子、女丙○○、丁○○亦就被告有以手與持電風扇之外殼毆打其母甲○○；
    復持掃帚對渠毆打等情，迭於檢察官偵查時與本院審理時指陳甚詳，互核渠等所
    言大致相符，並無矛盾或不合常情之處，應為可採。此外並有告訴人等所提出之
    財團法人羅許基金會羅東博愛醫院之驗傷診斷書可憑，更足以佐證告訴人等指訴
    可信。顯見被告辯稱僅係與其妻甲○○發生拉扯云云，並不可採。參以被告於酒
    後三更半夜之睡眠時刻，喚醒其妻、子、女等人，並予暴力相向，不論時間上、
    抑或動機上均非一般行使親權子女之常態，是被告辯稱不知因此構成傷害云云，
    更與情理有違，而難採信。是本件被告犯行明確，應依法論科。
二、核被告所為係犯刑法第二百七十七條第一項之傷害罪，而為家庭暴力防治法第二
    條第二項所稱之家庭暴力罪。被告一傷害行為，造成告訴人等三人傷害結果，為
    想像競合犯，應依法從一重處斷。爰審酌被告犯罪之動機、目的、手段、深夜對
    其妻與子女為暴力相向已接近虐待之犯罪情節、造成告訴人等傷害程度、未與告
    訴人達成和解及犯罪後否認犯行之犯後態度等一切情狀，量處如主文所示之刑，
    並諭之易科罰金之折算標準。末查，前述電風扇之外殼一只與掃帚一支，為被告
    所有，已據被告供明在卷，且為供被告犯罪之用，應依法宣告沒收。
據上論斷，依刑事訴訟法第二百九十九條第一項前段、刑法第二百七十七條第一項、
第五十五條前段、第四十一條第一項、第三十八條第一項第二款、罰金罰鍰提高標準
條例第一條前段、第二條，判決如主文。
本件經檢察官廖允松到庭執行職務
中     華      民      國    九十     年     十二      月   二十七     日
                                  臺灣宜蘭地方法院刑事第二庭
                                      法  官 蔡  仁  昭
右正本證明與原本無異。
如不服本判決，應於判決送達後十日內向本院提出上訴狀( 應附繕本 )。
                                      書記官 陳  旺  誠
中     華      民      國     九十     年     十二      月   二十八     日
所犯法條：
中華民國刑法第二百七十七條第一項：
傷害人之身體或健康者，處三年以下有期徒刑、拘役或一千元以下罰金。


司法院資訊處製作；財團法人民間司法改革基金會備份。
